【裁判字號】    97,訴,1092
【裁判日期】    970804
【裁判案由】    違反毒品危害防制條例
【裁判全文】
臺灣臺南地方法院刑事判決              97年度訴字第1092號
公  訴  人  臺灣臺南地方法院檢察署檢察官
被      告  乙○○原名侯金虎.
上列被告因違反毒品危害防制條例案件，經檢察官提起公訴（97
年度毒偵字第1355號），本院依簡式審判程序判決如下：
    主  文
乙○○施用第一級毒品，處有期徒刑陸月，如易科罰金，以新臺
幣壹仟元折算壹日。
    事  實
一、乙○○於民國94年間因施用毒品案件，經臺灣臺南地方法院
    檢察署檢察官聲請本院以95年度毒聲字第674 號裁定送觀察
    、勒戒後，認有繼續施用毒品之傾向，經本院以95年度毒聲
    字第789 號裁定送強制戒治，於96年8 月16日執行完畢釋放
    ，並經臺灣臺南地方法院檢察署以96年度戒毒偵字第133 號
    為不起訴處分確定。
二、乙○○明知海洛因係業經公告列為毒品危害防制條例第2 條
    第2 項第1 款之第一級毒品，不得非法持有、施用，詎仍不
    知所悔改、戒除施用毒品習性，基於施用第一級毒品海洛因
    之犯意，於97年4 月18日20時許，在臺南市○○區○○路 4
    段34巷7 弄21號住處內，以將第一級毒品海洛因置於注射針
    筒並加水稀釋後，再注射至體內之方式，施用第一級毒品海
    洛因1 次。嗣於97年4 月22日23時10分許，為臺南市警察局
    第三分局員警持臺灣臺南地方法院檢察署檢察官所核發之強
    制採驗尿液許可書至上開住處，要求乙○○接受採尿，將所
    採集尿液送往正修科技大學檢驗結果，呈嗎啡陽性反應。
三、案經臺南市警察局第三分局報請臺灣臺南地方法院檢察署檢
    察官偵查起訴。
    理  由
一、程序方面─
  (一)按除被告所犯為死刑、無期徒刑、最輕本刑為3 年以上有期
    徒刑之罪或高等法院管轄第一審案件者外，於法院行準備程
    序進行中，被告先就被訴事實為有罪之陳述時，審判長得告
    知被告簡式審判程序之旨，並聽取當事人、代理人、辯護人
    及輔佐人之意見後，裁定進行簡式審判程序；且受命法官行
    準備程序，與法院或審判長有同一之權限，刑事訴訟法第27
    3 條之1 第1 項及279 條第2 項前段分別定有明文。本件被
    告乙○○所為係犯死刑、無期徒刑、最輕本刑為3 年以上有
    期徒刑以外之罪，其於準備程序中就被訴事實為有罪之陳述
    ，經受命法官告知簡式審判程序之旨，並聽取公訴人、被告
    之意見後，本院認為適宜由受命法官獨任進行簡式審判程序
    。
  (二)簡式審判程序之證據調查，不受刑事訴訟法第159 條第 1項
    、第161 條之 2、第161 條之 3、第163 條之 1及第164 條
    至第170 條規定之限制，亦為同法第273 條之2 所明文。是
    此，卷附相關證據，本院均可採為證據，先此敘明。
二、認定犯罪事實所憑證據及理由─
  (一)訊據被告乙○○對於上揭事實於警詢及本院審理中均供認不
    諱（參警卷第1 頁至第2 頁，本院97年7 月21日準備程序筆
    錄第2 頁即審理卷第16頁及同日審判期日筆錄第3 頁至第 4
    頁即審理卷第25頁至第26頁），而被告為警所採集之尿液，
    經送往正修科技大學超微量研究科技中心檢驗結果，確呈嗎
    啡陽性反應，有應受尿液採驗人尿液檢體採集送驗紀錄表及
    正修科技大學超微量研究科技中心97年5 月12日檢驗報告（
    參警卷第3 頁至第4 頁）。
  (二)依據CLARKE'S ISOLATION AND IDENTIFICATION OF DRUGS第
    2 版記載，服用海洛因後24小時內約有服用量之80% 排泄於
    尿液中，其於尿液排出最長期限，受施用劑量、施用方式、
    個人體質及其代謝情況等因素影響，因個案而異，一般可檢
    出最長時限為海洛因服用後2 至4 日，有行政院衛生署管制
    藥品管理局91年9 月23日管檢字第109652號函釋在案，此為
    本院職務上已知之事實。本件被告供認於97年4 月18日20時
    許，在其住處施用第一級毒品海洛因，嗣於相隔4 日，為警
    查獲所採集之尿液送請正修科技大學檢驗結果，其尿液確呈
    嗎啡陽性反應，依據前開函釋說明，認被告之任意性自白核
    與事實相符，應堪採信。
  (三)被告前於95年間因施用毒品案件，經臺灣臺南地方法院檢察
    署檢察官聲請本院以95年度毒聲字第674 號裁定送觀察、勒
    戒後，認有繼續施用毒品之傾向，經本院以95年度毒聲字第
    789 號裁定送強制戒治，於96年8 月16日執行完畢釋放，並
    經臺灣臺南地方法院檢察署以96年度戒毒偵字第133 號為不
    起訴處分確定確定等節，有臺灣臺南地方法院檢察署刑案資
    料查註紀錄表、全國施用毒品案件紀錄表、臺灣高等法院被
    告前案紀錄表在卷足參。
  (四)從而，本件事證明確，被告施用第一級毒品之犯行，事證明
    確，被告犯行堪以認定，應予依法論科。
三、論罪科刑之理由─
  (一)查海洛因係屬毒品危害防制條例第2 條第2 項第1 款所列之
    第一級毒品，故核被告乙○○所為，係犯毒品危害防治條例
    第10條第1項之施用第一級毒品罪。被告施用前後持有第一
    級毒品之低度行為，應為施用高度行為所吸收，不另論罪。
  (二)本院審酌被告曾因施用毒品案件，經裁定送勒戒處所觀察、
    勒戒及令入戒治處所施以強制戒治，此有上開刑案資料足參
    ，仍未戒除毒癮，犯本件施用第一級毒品之犯行，顯見其無
    悔改之意，意志不堅，惟念其施用第一級毒品乃自戕一己之
    身體健康，尚未害及他人，犯罪後復坦承犯行，態度良好等
    一切情狀，量處如主文所示之刑，並諭知易科罰金之折算標
    準。
四、適用之法律─
  (一)刑事訴訟法第299 條第1 項前段、第273 條之1 第1 項。
  (二)毒品危害防制條例第10條第1 項。
  (三)刑法第11條前段、第41條第1 項前段
本案經檢察官甲○○到庭執行職務。
中    華    民    國    97    年    8     月    4     日
                      刑事第十三庭  法  官  張維君
以上正本證明與原本無異。
如不服本判決應於收受本判決後10日內向本院提出上訴書狀，並
應敘述具體理由。如未敘述上訴理由者，應於上訴期間屆滿後20
日內向本院補提理由書狀（均須按他造當事人之人數附繕本）「
切勿逕送上級法院」。
                                    書記官  黃傳鈞
中    華    民    國    97    年    8     月    7     日
附錄本案論罪科刑法條全文：
毒品危害防制條例第10條
施用第一級毒品者，處6 月以上5 年以下有期徒刑。
施用第二級毒品者，處3 年以下有期徒刑。


司法院資訊處製作；財團法人民間司法改革基金會備份。
